臺灣臺南地方法院刑事判決　
109年度交易字第1193號
公  訴  人  臺灣臺南地方檢察署檢察官
被      告  黃景生


上列被告因公共危險案件，經檢察官提起公訴（109年度營偵字
第2169號），本院判決如下：
    主  文
黃景生駕駛動力交通工具而吐氣所含酒精濃度達每公升零點二五
毫克以上，累犯，處有期徒刑玖月。
    事  實
一、黃景生明知酒後駕駛動力交通工具，會受酒精影響致其注意
    力及操控能力降低，而具有高度肇事危險性，於民國109年1
    1月9日15時許起，在臺南市○○區○○里○○○000○0號住處飲用酒
    類，致其吐氣所含酒精濃度達每公升0.25毫克後，仍不顧大
    眾行車之公共安全，基於酒後駕車致交通公共危險之故意，
    酒後無照駕駛車牌號碼000–JUW號普通重型機車，欲前往後
    壁區某診所，嗣行經臺南市○○區○○里○○000○00號前時，因行
    車不穩為警攔檢，發現其臉部潮紅、身上散發酒味，乃於同
    日15時52分許對其作吐氣酒精含量測試，測得其吐氣所含酒
    精濃度為每公升0.88毫克，始知上情。
二、案經臺南市政府警察局白河分局移送臺灣臺南地方檢察署檢
    察官偵查起訴。
    理  由
一、本案卷證資料，公訴人、被告黃景生均同意作為證據，表示
    沒有爭執，且迄於言詞辯論終結前亦未聲明異議。本院審酌
    該證據資料作成時之情況，核無違法取證或其他瑕疵，且為
    證明本件犯罪事實所必要之重要關係事項，認為以之作為證
    據為適當，上開具傳聞性質之相關證據資料，自得作為證據
    。
二、上揭犯罪事實，業據被告於偵、審中坦承不諱，並有財團法
    人臺灣電子檢驗中心呼氣酒精測試器檢定合格證書、酒精測
    定紀錄表、臺南市政府警察局舉發違反道路交通管理事件通
    知單及附卷足憑（警卷第15-17、21頁），足見被告之自白
    確與事實相符，堪予採信。
三、核被告所為，係犯刑法第185條之3第1項第1款之駕駛動力交
    通工具而吐氣所含酒精濃度達每公升0.25毫克以上之罪。被
    告前因公共危險案件，經本院以108年度交易字第121號判決
    有期徒刑7月確定，於109年1月23日執行完畢，有臺灣高等
    法院被告前案紀錄表存卷可參，其於5年以內故意再犯本件
    有期徒刑以上之罪，為累犯。至司法院釋字第775號解釋，
    依解釋文及理由之意旨，係指構成累犯者，不分情節，一律
    加重最低本刑，於不符合刑法第59條所定要件之情形下，致
    生行為人所受之刑罰超過其所應負擔罪責之個案，不符罪刑
    相當原則、比例原則。於此範圍內，在修正前，為避免發生
    上述罪刑不相當之情形，法院就該個案應裁量是否加重最低
    本刑；依此，該解釋係指個案應量處最低法定刑、又無法適
    用刑法第59條在內減輕規定之情形，法院應依此解釋意旨裁
    量不予加重最低本刑。本件依被告累犯及犯罪情節，並無上
    開情事，自難認就累犯加重其最低本刑有不符上開解釋意旨
    之情（參108年度臺上字第338號判決要旨），是故本件仍應
    依刑法第47條第1項累犯規定，加重其刑。爰審酌被告於102
    、103年間均因酒駕遭判刑，自已深明酒後不能騎車及酒醉
    騎車之危險性，竟毫不思警惕，猶漠視自己安危，更枉顧法
    律禁止規範與公眾道路通行之安全，再度於酒後騎車行駛於
    公路，對公眾交通往來顯已造成高度危險，所為實無足取，
    亦顯見其無視法紀，未能自前所受刑之執行記取教訓，更缺
    乏對其他用路人人身安全之尊重觀念，殊為不該，惟念被告
    犯後尚知坦認犯行，非無悔意，兼衡其為警攔檢受測時測得
    吐氣所含酒精濃度達每公升0.88毫克，暨其高中肄業、未婚
    、無業、家有高齡老母之智識程度、家庭經濟狀況等一切情
    狀，量處如主文所示之刑。
據上論斷，應依刑事訴訟法第299條第1項前段，刑法第185條之3
第1項第1款、第47條第1項前段，刑法施行法第1條之1，判決如
主文。
本案經檢察官吳毓靈提起公訴、洪欣昇到庭執行職務。
中　　華　　民　　國　　110 　年　　1 　　月　　19　　日
                  刑事第五庭    法　官　蔡奇秀
以上正本證明與原本無異。
如不服本判決應於收受本判決後20日內向本院提出上訴書狀，並
應敘述具體理由。其未敘述上訴理由者，應於上訴期間屆滿後20
日內向本院補提理由書狀（均須按他造當事人之人數附繕本）「
切勿逕送上級法院」。 
　　　　　　　　　　　　　　　　書記官　楊琄琄　　　　　
中　　華　　民　　國　　110 　年　　1 　　月　　19　　日